臺灣高等法院民事判決
109年度訴易字第74號
原      告  林政緯  
被      告  黃柏堯  

上列當事人間請求侵權行為損害賠償事件，原告提起刑事附帶民
事訴訟，經本院刑事庭裁定移送前來（109年度附民字第87號）
，本院於109年9月22日言詞辯論終結，判決如下：
    主      文
被告應給付原告新臺幣貳拾萬元，及自民國一○九年二月二十八
日起至清償日止，按年息百分之五計算之利息。
訴訟費用由被告負擔。
    事實及理由
原告起訴主張：被告前於民國107年12月16日，在宜蘭縣○○市○○
  路00號金六結營區之聯保廠附近，拾獲伊遺失之中華郵政股份
  有限公司帳號0000000-0000000提款卡一張，圖為自己不法之
  所有，利用自動付款設備以取得他人財物之侵權行為，接續於
  刑事判決附表所示之時間、地點，以上開提款卡利用自動提款
  機並鍵入密碼，使自動櫃員機辨識系統陷於錯誤，誤認其係有
  正當權源之持卡人，計提款6次，由伊郵局帳戶內提領計新臺
  幣（下同）20萬元。爰依民法第184條第1項前段之規定，求為
  命被告給付20萬元，及自起訴狀繕本送達之翌日起加計法定遲
  延利息之判決。
　被告則以：對刑事判決認定之事實不爭執，伊現無經濟來源，
  需俟伊出監方有辦法，伊不知何時可以出監，不能確定何時可
  還款云云，資為抗辯。
原告主張前揭事實，原因事實援引刑事判決書之記載，被告則
  「對刑事判決認定之事實均不爭執」（本院卷第52頁）。依本
  院刑事庭以109年3月26日109年度上易字第105號刑事判決事實
  欄載：「黃柏堯前於民國107年12月16日某時，在宜蘭縣○○市○
  ○路00號『金六結營區』之聯保廠附近，拾獲林政緯所遺失之中
  華郵政股份有限公司帳號0000000-0000000提款卡1張…
　…竟意圖為自己不法之所有，利用自動付款設備以取得他人財
  物之單一犯意，接續於附表所示之時間、地點，持上開提款卡
  插入自動提款機並鍵入密碼，使自動櫃員機辨識系統陷於錯誤
　，誤認其係有正當權源之持卡人，以此不正方法自該自動付款
  設備提款6次，從林政緯所有上開郵局帳戶內提領如附表所示
  金額，共計…20萬元，得手後花用一空。嗣林政緯於107年12月
  21日發現其所有上開提款卡遺失，遂報警處理，經警調閱監視
  器錄影畫面後，始循線查悉上情」等語（本院卷第7頁），原
  告主張被告前開侵權行為之事實，堪認為實在。
按「因故意或過失，不法侵害他人之權利者，負損害賠償責任
　」，民法第184條第1項前段定有明文。被告因故意以前述之侵
  權行為不法侵害原告之權利，自應負損害賠償責任。查被告以
  上開不法方法從自動付款設備提款6次，由林政緯所有上開郵
  局帳戶內提領如本院109年度上易字第105號刑事判決附表所示
  金額，共計20萬元等情，為被告所不爭執，從而，原告請求被
  告賠償20萬元，於法有據，應予准許。另「給付無確定期限者
　，債務人於債權人得請求給付時，經其催告而未為給付，自受
  催告時起，負遲延責任。其經債權人起訴而送達訴狀，或依督
  促程序送達支付命令，或為其他相類之行為者，與催告有同一
  之效力」，民法第229條第2項定有明文。被告於109年2月27日
  收受原告之刑事附帶民事訴訟起訴狀繕本(本院附民卷第3頁）
　，原告請求被告給付法定遲延利息之起算日為109年2月28日。
綜上所述，原告依民法第184條第1項前段之規定，請求被告給
  付原告20萬元，及自刑事附帶民事訴訟起訴狀繕本送達翌日即
  109年2月28日起至清償日止，按年息百分之5計算利息，洵屬
  有據，應予准許。
本件因事證已臻明確，兩造其餘攻擊、防禦方法及所為之立證
  ，經審酌後認與判決之結果不生若何影響，無庸再逐一予以論
  列，合併敘明。
據上論結，本件原告之訴為有理由，依民事訴訟法第78條判決如
主文。
中　　華　　民　　國　　109 　年　　10　　月　　6 　　日
                  民事第八庭
                        審判長法  官  陳邦豪
                              法  官  古振暉
                              法  官  湯美玉
正本係照原本作成。
不得上訴。
中　　華　　民　　國　　109 　年　　10　　月　　6 　　日
　　　　　　　　　　　　　    書記官  陳美宜